【裁判字號】    98,台上,1686
【裁判日期】    980326
【裁判案由】    搶奪
【裁判全文】
最高法院刑事判決            九十八年度台上字第一六八六號
上  訴  人  甲○○
上列上訴人因搶奪案件，不服台灣高等法院台中分院中華民國九
十八年一月十三日第二審判決（九十七年度上訴字第三一二七號
，起訴案號：台灣台中地方法院檢察署九十七年度偵字第九七五
七、一一三九八、一三八六九、一四０四四、一四六九八、一五
六八八、一六０一六、一八二一三號），提起上訴，本院判決如
下：
    主  文
上訴駁回。
    理  由
一、共同搶奪廖麗卿財物部分
按刑事訴訟法第三百七十七條規定，上訴於第三審法院，非以判
決違背法令為理由，不得為之。是提起第三審上訴，應以原判決
違背法令為理由，係屬法定要件。如果上訴理由書狀並未依據卷
內訴訟資料，具體指摘原判決不適用何種法則或如何適用不當，
或所指摘原判決違法情事，顯與法律規定得為第三審上訴理由之
違法情形，不相適合時，均應認其上訴為違背法律上之程式，予
以駁回。本件原判決綜合全部卷證資料，認上訴人甲○○有其事
實欄所載之犯行，已詳敘所憑之證據與認定之理由，因而維持第
一審論處上訴人共同意圖為自己不法之所有，而搶奪他人之動產
罪刑，駁回上訴人此部分在第二審之上訴。從形式上觀察，並無
違背法令之情形存在。上訴意旨略稱：上訴人在第二審已陳述未
參與第一審判決事實欄一之（一），於民國九十七年二月十五日
搶奪廖麗卿財物之犯行，原審未詳加調查，即依其他正犯之指稱
，遽認上訴人有此犯行，有應於審判期日調查之證據，未予調查
之違法。惟上訴人於原審並無抗辯未參與該次犯罪，亦未請求調
查何證據，此有原審卷內之刑事上訴狀及審判筆錄在卷可稽。其
謂原審未加審酌調查，顯非依據卷內訴訟資料指摘，自非適法之
第三審上訴理由。應認此部分上訴違背法律上程式，予以駁回。
二、共同搶奪黃素琴、蘇夢涵、高美仁、廖苑伶財物部分
查第三審上訴書狀，應敘述上訴之理由，其未敘述者，得於提起
上訴後十日內補提理由書於原審法院，已逾上述期間，而於第三
審法院未判決前仍未提出上訴理由書狀者，第三審法院應以判決
駁回之，刑事訴訟法第三百八十二條第一項、第三百九十五條後
段規定甚明。上訴人共同搶奪黃素琴、蘇夢涵、高美仁、廖苑伶
財物，涉犯搶奪四罪部分，其不服原審判決，於九十八年二月二
日提起上訴，並未敘述理由，迄今逾期已久，於本院未判決前仍
未提出，依上開規定，此部分上訴亦非合法，應予駁回。
據上論結，應依刑事訴訟法第三百九十五條，判決如主文。
中    華    民    國  九十八  年    三    月  二十六  日
                      最高法院刑事第十一庭
                          審判長法官  石  木  欽
                                法官  洪  佳  濱
                                法官  韓  金  秀
                                法官  呂  丹  玉
                                法官  段  景  榕
      本件正本證明與原本無異
                                      書  記  官
中    華    民    國  九十八  年    三    月   三十   日
                                                Ａ


司法院資訊處製作；財團法人民間司法改革基金會備份。
